【裁判字號】    95,訴,3406
【裁判日期】    951103
【裁判案由】    毒品危害防制條例
【裁判全文】
臺灣高雄地方法院刑事判決              95年度訴字第3406號
公  訴  人  臺灣高雄地方法院檢察署檢察官
被      告  乙○
上列被告因違反毒品危害防制條例案件，經檢察官提起公訴（95
年度毒偵字第7041號），本院合議庭裁定由受命法官獨任進行簡
式審判程序，本院判決如下：
    主  文
乙○施用第一級毒品，累犯，處有期徒刑柒月。扣案之海洛因壹
小包（含包裝袋，驗後淨重零點零參壹公克）均沒收銷燬之。
    事  實
一、乙○前曾因違反毒品危害防制條例案件，經本院分別判處有
    期徒刑7 月、8 月確定，應執行有期徒刑1 年1 月，甫於民
    國95年3 月26日因保護管束期滿執行完畢；另因施用毒品案
    件，經本院裁定送戒治處所施以強制戒治，嗣於91年6 月21
    日強制戒治執行完畢釋放，並經臺灣高雄地方法院檢察署檢
    察官以91年度戒毒偵字第703 號處分書為不起訴處分確定。
    詎乙○仍未戒除毒癮，竟於前開強制戒治執行完畢釋放後5
    年內，復基於施用第一級毒品海洛因之犯意，於95年8 月29
    日下午4 點半，在高雄市三民區○○○ 路1011巷8 號9 樓之
    4 住處，以將第一級毒品海洛因置於注射針筒內，再以水稀
    釋注射之方式，施用第一級毒品海洛因1 次。嗣於同年8 月
    30日下午4 時15分，在高雄市三民區○○○路與臥龍路路口
    ，因交通違規，為警攔檢查獲，並自其右腳鞋子內扣得第一
    級毒品海洛因1 包（含包裝袋，驗後淨重0.031 公克）。經
    警徵得其同意採集尿液送驗，結果呈第一級毒品海洛因代謝
    後可待因與嗎啡陽性反應，方查知上情。
二、案經高雄縣政府警察局鳳山分局報告臺灣高雄地方法院檢察
    署檢察官偵查起訴。
    理  由
一、本件被告乙○所犯為死刑、無期徒刑、最輕本刑為3 年以上
    有期徒刑以外之罪，其於準備程序進行中，就被訴事實為有
    罪之陳述，經告知簡式審判程序之旨，並聽取當事人之意見
    後，本院合議庭裁定由受命法官獨任進行簡式審判程序，合
    先敘明。
二、訊據被告對於上揭犯行於本院審理時供承不諱，且被告於95
    年8 月30日下午4 時50分為警查獲後所採集之尿液，經送檢
    驗之結果，確呈可待因與嗎啡陽性反應，此有臺灣檢驗科技
    股份有限公司95年9 月8 日KＺ000000000000號濫用藥物尿液
    檢驗報告及高雄縣政府警察局鳳山分局偵辦毒品案件嫌疑人
    尿液採集編號對照表各1 份附卷可稽（見警卷第11頁及偵卷
    第17頁），而扣案之白色粉末1 小包，經送請高雄市立凱旋
    醫院濫用藥物成品檢驗鑑定結果，確含海洛因成分，亦有高
    雄市立凱旋醫院95年10月10日高市凱醫驗字第2531號鑑定通
    知書1 紙在卷足憑（見本院卷第20頁），是被告之自白核與
    事實相符，應堪採信。本案事證明確，被告上開施用毒品犯
    行，堪以認定。
三、按觀察、勒戒或強制戒治執行完畢釋放後，5 年內再犯毒品
    危害防制條例第10條施用毒品之罪者，應依法追訴，毒品危
    害防制條例第23條第2 項定有明文。本件被告前因施用毒品
    案件，經本院裁定送戒治處所施以強制戒治，嗣於91年6 月
    21日強制戒治執行完畢釋放，並經臺灣高雄地方法院檢察署
    檢察官以91年度戒毒偵字第703 號處分書為不起訴處分確定
    乙節，有臺灣高雄地方法院檢察署刑案資料查註紀錄表、全
    國施用毒品案件紀錄表及臺灣高等法院被告前案紀錄表等件
    在卷可參（分別見偵卷第5-10頁、本院卷第7-13頁），是被
    告於送強制戒治執行完畢釋放後，5 年內再犯本件施用第一
    級毒品海洛因罪行，依前開法條之規定，應依法追訴，本院
    就被告本件施用毒品犯行，自得依法論罪科刑。
四、論罪科刑：
    按海洛因係屬毒品危害防制條例第2 條第2 項第1 款所稱之
    第一級毒品，依法不得施用。核被告所為，係犯毒品危害防
    制條例第10條第1 項之施用第一級毒品罪。其持有海洛因後
    ，進而施用，其持有之低度行為應被其施用之高度行為所吸
    收，不另論罪。又被告曾因違反毒品危害防制條例案件，經
    本院分別判處有期徒刑7 月、8 月確定，應執行有期徒刑1
    年1 月，甫於95年3 月26日因保護管束期滿執行完畢，有刑
    案資料查註紀錄表及臺灣高等法院被告前案紀錄表各1 份附
    卷可稽（分別見偵卷第5-9 頁、本院卷第7-13頁）。其於前
    開有期徒刑執行完畢後5 年內，故意再犯本件有期徒刑以上
    之罪，應依刑法第47條第1 項之規定論以累犯，並加重其刑
    。爰審酌被告前已數次因施用毒品案件經觀察、勒戒，猶未
    徹底戒除毒癮，足認其並無戒除毒害之決心，本不宜寬貸，
    惟念其犯後坦承犯行，並擔任高雄市政府衛生局疾病管制處
    醫療科「清潔針具」計畫之義工，顯已有悔意，並欲對社會
    貢獻己力（見卷附本院公務電話紀錄），且施用毒品乃自戕
    一己之身體健康，並具有病患性人格之特質，其行為本身對
    社會所造成之危害並非直接、鉅大等一切情狀，量處如主文
    所示之刑，以資懲儆。扣案之海洛因1 小包（含包裝袋，驗
    後淨重0.031 公克），經送驗結果，認含第一級毒品海洛因
    成分，業如前述，該包裝因包覆毒品，其上顯留有該毒品之
    殘渣，而包裝袋與其上殘留之毒品，衡情已難以分析剝離，
    自應整體視為毒品，不問屬於犯人與否，均應依毒品危害防
    制條例第18條第1 項前段之規定宣告沒收銷燬之；至送鑑耗
    損之海洛因既已滅失，自無庸再予宣告沒收銷燬之必要。
據上論斷，應依刑事訴訟法第273 條之1 第1 項、第284 條之1
、第299 條第1 項前段，毒品危害防制條例第10條第1 項、第18
條第1 項前段，刑法第11條、第47條第1項，判決如主文。
本案經檢察官甲○○到庭執行職務
中    華    民    國    95    年    11    月    3    日
                  刑事第六庭    法  官    王  琁
上正本證明與原本無異
如不服本判決，應於判決送達後10日內，向本院提出上訴狀。
中    華    民    國    95    年    11    月    3     日
                                書記官    黃國忠
附錄本案論罪科刑法條全文：
毒品危害防制條例第10條
施用第一級毒品者，處 6 月以上 5 年以下有期徒刑。


司法院資訊處製作；財團法人民間司法改革基金會備份。
